臺灣高雄地方法院刑事判決　　　　　　　　96年度訴字第93號
公　訴　人　臺灣高雄地方法院檢察署檢察官
被　　　告　乙○○
上列被告因違反毒品危害防制條例案件，經檢察官提起公訴（95
年度毒偵字第9477號），及同署移送併辦（96年度毒偵字第2514
號），被告就被訴事實為有罪之陳述，本院合議庭裁定由受命法
官獨任進行簡式審判程序，判決如下：
    主  文
乙○○施用第一級毒品，累犯，處有期徒刑拾月，減為有期徒刑
伍月。扣案第一級毒品海洛因壹包（驗餘淨重零點零零壹公克）
、含有海洛因殘渣之菸蒂壹支，均沒收銷燬之。吸管支沒收。
又施用第二級毒品，累犯，處有期徒刑陸月，減為有期徒刑月
。有期徒刑部分，應執行有期徒刑捌月。
    事  實
一、乙○○前因施用毒品案件，經本院以92年度毒聲字第5875號
    裁定令入勒戒處所觀察、勒戒，嗣因認無繼續施用毒品之傾
    向，於民國92年12月2 日釋放，並由臺灣高雄地方法院檢察
    署檢察官以92年度毒偵緝字第757 號為不起訴處分確定。復
    又因施用毒品案件，經本院94年度訴字第1662號判決判處有
    期徒刑7 月及3 月，並定應執行刑7 月確定，甫於95年9 月
    8 日縮刑假釋出獄，同年19日保護管束期滿，假釋未經撤銷
    ，視為執行完畢。猶不知悔改，復基於施用海洛因及甲基安
    非他命之犯意，分別於95年11月22日夜間9 時許及同日夜間
    10 時10 分許採尿回溯96小時內之某時（不含為警查獲後至
    採尿前之時間），在高雄市新興區○○○路480 號6 樓之4
    及不詳處所，施用第一級毒品海洛因及第二級毒品甲基安非
    他命，嗣為警於同日夜間8 時20分，在上址查獲，並扣得第
    一級毒品海洛因1 小包（驗餘淨重0.001 公克）、電子磅秤
    1 台、削尖吸管3 支及含有海洛因殘渣之菸蒂1 支、菸蒂3
    支。
二、案經高雄市政府警察局新興分局報告臺灣高雄地方法院檢察
    署檢察官偵查起訴。
    理  由
一、本件係經被告乙○○於準備程序當庭表示認罪，而經本院裁
    定以簡式審判程序加以審理，依據刑事訴訟法第273 條之2
    、第159 條第2 項之規定，不適用傳聞法則有關限制證據能
    力之相關規定，合先敘明。
二、上開事實業經被告乙○○坦承不諱，且其為警查獲所採集之
    尿液檢體，經送檢驗結果，分呈嗎啡陽性反應（按海洛因係
    由嗎啡經化學合成而製得，經注射進入人體後，因代謝分解
    成嗎啡，因此施打海洛因後，由尿液中檢驗結果仍為嗎啡反
    應）及甲基安非他命陽性反應，有高雄市立凱旋醫院95年12
    月11日出具之轉碼編號A0000000號濫用藥物尿液檢驗報告暨
    高雄市政府警察局新興分局煙毒尿液送驗登記代碼對照簿各
    1 件（見本院卷第42、43頁）在卷可稽；扣案之海洛因1 包
    ，經送高雄市立凱旋醫院以氣相層質譜儀分析檢驗結果，確
    係第一級毒品海洛因，亦有該院96年6 月26日出具之高市凱
    醫驗字第3472號檢驗報告1 份附卷可憑（見本院卷第33頁）
    ；扣案之菸蒂1 支，送高雄醫學大學附設中和紀念醫院檢驗
    結果，亦有海洛因陽性反應，有該院96年3 月6 日出具之報
    告編號0000-000號檢驗報告1 份附卷可按（見本院卷第21頁
    ）；復有被告所有供其分裝海洛因所用之吸管3 支可資佐證
    。足見被告上開自白核與事實相符，應可採信。又被告有如
    事實欄所示之經觀察勒戒執行完畢釋放之情，有臺灣高等法
    院被告前案紀錄表在卷可佐，顯見其係於上開強制戒治執行
    完畢釋放後，5 年內再犯本件施用第一、二級毒品之罪，事
    證明確，被告犯行堪以認定，自應依法論科。
三、按海洛因、安非他命係毒品危害防制條例第2 條第2 項第1
    款、第2 款所明定之第一級、第二級毒品，不得非法持有、
    施用。核被告所為，係犯毒品危害防制條例第10條第1 項之
    施用第一級毒品海洛因罪，及同條第2 項之施用第二級毒品
    安非他命罪。又被告施用第一級毒品海洛因前後持有海洛因
    ，及其施用第二級毒品安非他命前後持有安非他命之低度行
    為，應為施用海洛因、安非他命之高度行為所吸收，均不另
    論罪。被告所犯上開施用第一級、第二級毒品2 罪間，犯意
    各別，行為互殊，應予分論併罰。查被告有事實欄所載之有
    期徒刑執行完畢紀錄，有前開臺灣高等法院被告前案紀錄表
    可按，其於有期徒刑之執行完畢後5 年內，故意再犯本件有
    期徒刑以上之施用第一、二級毒品罪，為累犯，應依刑法第
    47條第1 項之規定加重其刑。爰審酌海洛因及安非他命戕害
    身心，而被告前因施用毒品經送觀察勒戒、強制戒治後，猶
    不思戒絕革除惡習，再為本件犯罪，顯未因前所受觀察勒戒
    、強制戒治而記取教訓，惟其施用毒品所生危害，實以自戕
    身心健康為主，對於他人生命、身體、財產等法益，尚無明
    顯而重大之實害，兼衡其犯罪後坦承犯行等一切情狀，各量
    處如主文所示之刑，被告上開犯罪時間在96年4 月24日以前
    ，所犯為毒品危害防制條例第10條第1 項、第2 項之罪，合
    於減刑條件，爰依中華民國96年罪犯減刑條例第2 條第1 項
    第3 款、第7 條規定，各減為如主文所示之刑。並定其應執
    行之刑。
四、又扣案之第一級毒品海洛因1 包（驗餘淨重0.001 公克）、
    內含海洛因殘渣之菸蒂1 支（已無法單獨與其內壁所沾附含
    有海洛因成份分離），均係違禁物，不問屬於犯人與否，應
    依毒品危害防制條例第18條第1 項前段規定宣告沒收銷燬之
    。另扣案之吸管3 支，係被告所有供其施用毒品海洛因所用
    之物，業據被告供明在卷（見本院卷第77頁），爰依刑法第
    38 條 第1 項第2 款規定宣告沒收。又關於沒收、追繳、追
    徵等諭知，不在減刑範圍以內（司法院院字第2787號(五)解釋
    參照）。是本件沒收部分，毋庸為減刑之諭知，併予敘明。
    另扣案之電子磅秤1 台，被告否認為其所有（見本院卷第77
    頁），復無證據證明該磅秤確係被告所有，而菸蒂3 支，經
    送驗均呈海洛因、甲基安非他命陰性反應（高雄醫學大學附
    設中和紀念醫院96年3 月6 日出具之報告編號0000-000、00
    00-000、0000-000號檢驗報告，見本院卷第27至29頁），亦
    無法認定與本件施用毒品犯行相關，自無法諭知沒收，併予
    敘明。
五、退併辦部分：
  (一)臺灣高雄地方法院檢察署96年度毒偵字第2514號移送併辦意
    旨略以：被告基於施用海洛因及甲基安非他命之犯意，自95
    年12月間某日起迄96年2 月15日15時許止，在高雄市鎮○路
    38號住處2 樓房間內，以將海洛因摻入香菸內點燃後吸食之
    方式及每天施用10數次之頻率施用海洛因多次、以將甲基安
    非他命放在錫箔紙上加熱使成煙霧再用嘴或鼻吸用之方式及
    每天施用2 次之頻率施用甲基安非他命多次。認此部分施用
    毒品行為，與上開施用毒品行為有集合犯之關係，而移送併
    辦。
  (二)本件被告於本院審理時，經檢察官詢問何時、地施用毒品時
    ，陳稱：95年11月初到11月22日，後來停了一段時間，到96
    年2 月5 日又開始施用到15日淩晨2 點等語（見本院卷第76
    頁）。被告既已於本案施用毒品後，停止施用長達2 月有餘
    ，是上開併案部分與本案顯非集合犯之單一犯意而為之，自
    非集合犯而無裁判上一罪關係，併案部分尚非本件起訴效力
    所及，本院依法不得審究，應由臺灣高雄地方法院檢察署檢
    察官另為適法之處理。
據上論斷，應依刑事訴訟法第273 條之1 第1 項、第299 條第1
項前段，毒品危害防制條例第10條第1 項、第2 項、第18條第1
項前段，刑法第11條、第38條第1 項第2 款、第47條第1 項、第
51條第5 款，中華民國96年罪犯減刑條例第2 條第1 項第3 款、
第7 條，判決如主文。
本案經檢察官甲○○到庭執行職務。
中　　華　　民　　國　　96　　年　　7 　　月　　23　　日
                  刑事第十四庭  法　官  施介元
以上正本證明與原本無異。
如不服本判決，應於判決送達後10日內，向本院提出上訴狀。
中　　華　　民　　國　　96　　年　　7 　　月　　23　　日
                                書記官  謝群育
附錄本案論罪科刑法條全文：
毒品危害防制條例第10條第1 項、第2項
施用第一級毒品者，處 6 月以上 5 年以下有期徒刑。
施用第二級毒品者，處 3 年以下有期徒刑。
